# 关于对全资子公司债务债转股的请教

提问人：lunch 时间：2016-11-22 19:48:47
A公司（国有企业）有一个全资子公司B，B注册资本100W，B因为长期各种往来欠了A 3000W债权，B目前负债率过高，现在A想把3000W债权转为对B的注册资本，查下了好像因为B注册资本原额太少超支了，这样到底是否符合规定？我查到网上有上市公司也是类似做法，另外这个债转股是否还需要评估和验资？
因为这个事项目的是减轻B的负债率，可以把B的3000W债务直接转为资本公积吗？是否涉及所得税问题？

回答人：chenyiwei
A可以直接豁免B的该项债务，B相应转入资本公积，A将债权账面价值转入对B的长期股权投资成本。如果要增加B的注册资本和实收资本，则应按债转股程序办理，符合《公司注册资本登记管理规定（ 2014 年修订）》第七条的规定。

提问人：胡英 883520 时间：2019-07-15 18:45:39
陈老师，如果是外商投资企业对其中国境内的全资子公司债转股（债权为对子公司的借款），转股时，是否需要对该债权做评估，虽然《公司注册资本管理规定》已经没有要求了，但是公司法 27 条还是对非货币资产出资评估做了规定。盼回复，谢谢！

回答人：chenyiwei
此问题在实务中可能有不同的理解，个人理解无必要。建议咨询当地商务、工商登记主管部门确认。